臺灣高等法院少年法庭刑事判決　　 95年度上更(一)字第856號
上　訴　人
即　被　告　甲○○
義務辯護人　方正彬律師
右上訴人因違反兒童及少年性交易防制條例等案件，不服臺灣新
竹地方法院少年法庭九十二年度少連訴字第六號，中華民國九十
二年四月二十八日第一審判決（起訴案號：臺灣新竹地方法院檢
察署九十一年度偵字第三一一七號）提起上訴，經判決後，由最
高法院發回更審，本院判決如左：
    主  文
原判決關於甲○○部分撤銷。
甲○○共同意圖營利而媒介，使未滿十八歲之人為性交易未遂，
累犯，處有期徒刑拾月，併科罰金新臺幣參萬元，罰金如易服勞
役，以新臺幣參仟元（玖佰元即銀元參佰元；）折算壹日。
扣案之分類廣告費收據貳張、行動電話ＮＯＫＩＡ牌壹具（電話
號碼0000000000號，不含ＳＩＭ卡）、小廣告（極樂
特區玖佰陸拾肆張、漂亮寶貝壹佰捌拾張、清純妹妹貳佰零壹張
、找伴小廣告壹佰參拾張、玩真的柒拾張），保險套貳拾肆個均
沒收。
    事  實
一、甲○○有竊盜、傷害及違反麻醉藥品管理條例等前科，最後
    一次，於民國（下同）八十九年間所犯賭博罪，經臺灣板橋
    地方法院判處有期徒刑五月，於九十年九月二十日執行完畢
    。詎仍不知悔改，明知陳榮智（已處刑確定）意圖營利，從
    事引誘、媒介未滿十八歲女子從事性交易之工作，仍與陳榮
    智及綽號「阿祥」之成年男子，基於共同意圖營利而媒介，
    使未滿十八歲之人為性交易之犯意聯絡，於九十一年六月二
    日凌晨一時卅分許，搭乘陳榮智駕駛車上載有未滿十八歲女
    子Ａ女之「ＯＫ–七○二二號」自小客車，前往新竹市○○
    路五四九號「棒球旅社」，到達後，甲○○即應陳榮智之囑
    咐，進入前開旅社三○八號房內，向已約好等候之男客何自
    強（由警員喬裝）詢問要何種價錢之小姐，並說明女子從事
    性交易價格等事項；嗣甲○○離開後，Ａ女進入上址三○八
    號房間準備從事性交易時，經警員何自強表明身分後當場查
    獲而未遂；嗣並在棒球旅社對面查獲陳榮智及甲○○，扣得
    陳榮智所有用以聯絡之行動電話ＮＯＫＩＡ牌（電話號碼0
    000000000號）一具、甲○○所有ＭＯＴＯＲＯＬ
    Ａ牌（電話號碼0000000000號）一具，於陳榮智
    駕駛之車上扣得其所有之分類廣告費收據二張、小廣告（極
    樂特區九百六十四張、漂亮寶貝一百八十張、清純妹妹二百
    零一張、找伴小廣告一百三十張、玩真的七十張），保險套
    二十四個。
二、案經新竹市警察局第一分局報告臺灣新竹地方法院檢署檢察
    官偵查起訴。
    理  由
一、訊據上訴人即被告甲○○，矢口否認意圖營利而媒介，使未
    滿十八歲之人為性交易犯行，並辯稱：「當天伊南下找陳榮
    智玩，坐上他的車，他沒空就叫伊上旅館向男客問這些話，
    並未與陳榮智分受營利，伊未意圖牟利。」、「（你以前是
    否承認你到房間問客人所需小姐的價碼？）是陳榮智要我上
    去問的。」、「甲○○要我去房間問客人所需小姐的價碼，
    我原來不知道陳榮智是搭載應召女到旅社應召。我是幫陳榮
    智去問價碼，我沒有獲利的意圖，我是當天才去新竹。」云
    云，被告之辯護人為被告辯護稱：「被告僅係單純幫助其
    友人陳榮智代為傳話，應依刑法幫助犯論：據陳榮智偵查中
    供稱：『昨天（6月1日）甲○○來新竹找我，所以我去接李
    女時，他即坐在車上，後來到旅館時，我正在與朋友通話，
    所以我請甲○○去308號房，問客人四千三百元的價格可否
    接受，昨天只是請他幫忙而已』，證明被告確屬臨時代陳榮
    智上樓轉告價格。據證人何自強於偵查中證稱：『第一個
    向我檢查證件的是陳榮智，但我回報所長時，並沒有追蹤到
    他，我就表示要換小姐，後來才換甲○○上來檢查證件，後
    來○○○才上來準備交易』；另證人即北門派出所所長蔡贊
    成、警員胡主民在偵查中亦結證：『查獲經過為打電話予對
    方約好時間、地點，我跟他約在棒球旅社，由何自強喬裝嫖
    客，何自強進房間後，打電話告訴我們他在幾號房，然後打
    電話告知我們上樓向他檢查證件的人穿著，後來是甲○○下
    來之後，小姐才下車上去。」；證人○○○警詢稱：『是陳
    榮自較我去棒球旅社308室的，我同意後，陳榮智就開車載
    我去交易地點，抽頭金壹仟三百元由陳榮智收去』，在偵查
    中亦證稱：『不認識甲○○，不知他為何在車上』，可見
    本件媒介性交易之行為，在被告未上樓代為轉告前，即已成
    立，只因警員未追蹤到陳榮智，始故意要求換小姐，而被告
    在陳榮智之懇求下，勉為其難上樓轉告價金，至為明確。
    本件陳榮智受綽號『阿祥』者僱用任馬夫，而警方以釣魚方
    式與『阿祥』手下小姐約妥時間、地點，並由陳榮智帶小姐
    上樓，與何自強警員談妥價金，則陳榮智已經構成犯罪要件
    。又刑法上之幫助犯係指以幫助之意思，對於正犯資以助力
    ，而未參與實施犯罪之行為而言，縱被告明知陳榮自有意圖
    營利而媒介性交易之犯行，然其既不認識○○○，亦未受僱
    『阿祥』擔任馬夫，又無任何利益，且在陳榮智完成媒介性
    交易犯罪行為後，其單純上樓轉告價金，應非參與本件實施
    犯罪行為之一部，衡情應論以幫助犯為宜。」等詞。
二、本院查：
（一）證人Ａ女於警訊中證稱：「於九十年八月至九月中開始從
      事性交易，一次四千三百元，老闆抽一千三百元，我實得
      三千元，不知老闆是誰，陳榮智以電話告訴我有客人在棒
      球旅社三○八室，問我要不要做，我同意後，陳榮智就開
      車載我去交易地點，抽頭金一千三百元由陳榮智收去。今
      天是乘坐陳榮智所駕駛之車號ＯＫ－七○二二自小客車去
      交易地點，車上有陳榮智及甲○○。」云云（見偵查卷第
      十頁）；共同被告陳榮智於警訊時供稱：「我是以登報及
      散發小廣告方式，由不特定人自廣告單所刊登之電話號碼
      叫小姐，由我送小姐與客人交易，交易金額由三千五百元
      至四千八百元，小姐通常自留三千元，其餘交易金額則交
      給我，我是大約於半個月前看報紙廣告向綽號『阿祥』應
      徵擔任馬伕，每次接送小姐抽三百元，餘則由阿祥不定時
      撥電話給我，要我將錢匯出給他，總共媒介Ａ女性交易約
      三、四次，分別在勝利、大同路口之國賓旅社、經國路星
      河賓館，警方於我車上查獲小廣告單、廣告費收據，甲○
      ○是我叫他詢問客人要多少錢的小姐，他知道我是送小姐
      前往該處性交易。」等語（見偵查卷第五、六頁），又於
      檢察官偵訊中供稱：「今日凌晨阿祥他公司小姐打電話給
      我，叫我到東大路圓環接Ａ女到棒球旅館三○八號房與他
      人性交易。阿祥告訴我一次性交易四千三百元或四千六百
      元，我一次抽三百元，我載小姐到旅館待性交易完，我再
      載小姐回去，小姐會直接給我三百元當車資。二星期前開
      始載，一天載三、四次，載不特定小姐，每次都是阿祥的
      小姐用電話與我聯絡。阿祥在我開始載時，他即交一個袋
      子給我，裡面裝有收據及白色、黃色廣告，請我有空去散
      發。」云云（見偵查卷第三五至三六頁），顯見共同被告
      陳榮智係受僱車載女子前往各旅社或賓館與男客性交易工
      作之人。被告甲○○於警訊中供稱：「我朋友陳榮智駕駛
      車號ＯＫ－七○二二號自小客車載我到棒球旅社，同車還
      有一位女孩Ａ女，到達旅社前陳榮智叫我到棒球旅社三○
      八號房，去向在三○八號房的人說現在這個四千六百元，
      要便宜的話可以便宜三百元，這個很漂亮，並要我直接問
      他要不要，我原對其表示不願上去，但他一直拜託我，我
      就上樓去了。」云云（見偵查卷第八頁），又於檢察官偵
      訊中供稱：「我昨天從台北下來找朋友陳榮智玩，晚上陳
      榮智去接一女子，到棒球旅館時，陳榮智的朋友跑到旅館
      前找他講話，所以陳榮智要我幫他到三○八號房找一位姓
      何的大哥跟他說小姐一個四千六百元，只可以便宜三百元
      ，看他要不要。」等語（見偵查卷第三七頁），核被告甲
      ○○與前開共同被告陳榮智二人於警局及檢察官偵訊中之
      供詞與Ａ女警訊中陳述，經核互相符，堪以採信。
（二）又在被告二人為警查獲時，在陳榮智車上扣得之分類廣告
      費收據二張、小廣告（極樂特區九百六十四張、漂亮寶貝
      一百八十張、清純妹妹二百零一張，找伴小廣告一百三十
      張，玩真的七十張），保險套二十四個，另扣案之陳榮智
      所有行動電話ＮＯＫＩＡ牌（電話號碼00000000
      00號）一具、剪報一張等，可資為佐證。被告既知陳榮
      智係從事性交易之媒介工作，同車上又見載有性交易之女
      子，竟受陳榮智之託，向男客說明性交易之代價，並訊以
      是否中意，自係有參與參與性交易媒介之行為甚明。
（三）證人即警員胡主民於原審訊問時證稱：「當天我們是依據
      色情廣告；由我們同事何自強連絡，約好在竹市○○路棒
      球旅社，由何自強進旅社，我們在外面等候埋伏，後來看
      到被告陳榮智載一位女子來到旅社前，我看到一個開車的
      是陳榮智，Ａ女下車，看到Ａ女及甲○○在車旁說話，甲
      ○○在現場，他在旅社前走動，我們看到甲○○先進旅社
      去查我們同事身分，再由女孩子進去，我們接到同事何自
      強連絡說女孩子己被控制了，女孩子確實是去應召，我們
      才去抓甲○○，當時車子已經開走了。我們才抓到甲○○
      ，我們還留下一組在現場等候看車子是否還會再回現場，
      結果車子又回到現場，我們上前盤查，發現車子上有很多
      色情小廣告。陳榮智是我跟我所長查的，他開的那車，我
      們已經注意了，我及我所長留在原地，結果陳榮智回到現
      場，我及所長上前盤查，發現他車上有很多色情小廣告。
      他剛才說是要進入遊藝場，是不實在的，當時他開車過來
      時，我們還沒有注意到，後來他又再回到旅社前時，我們
      上前盤查時，發現他車上有色情小廣告，而且小姐也承認
      。後來Ａ女進入旅社，甲○○在樓下等。」云云，證人即
      警員何自強於原審訊問時證稱：「我打電話過去，其中有
      一個跟我約在棒球旅社，好像是甲○○上來查驗我證件，
      他說小姐等一下會上來，外面由我們所長及警員胡主民在
      外等候。後來我故意要求換小姐，我記得我在旅社，甲○
      ○上來跟我查證件，所長他們因為跟監跟丟了，要我要求
      換小姐，後來我要求換小姐，後來好像是Ａ女上來。小姐
      上來後，我問她一些事情，我認為時機成熟我就出示證件
      表示我是警察，我就連絡我同仁將車伕攔下。是甲○○來
      跟我談價錢。我們連同Ａ女一同查獲。我是直接跟小姐說
      要換小姐，我的任務部分只負責小姐，我確定是甲○○跟
      我查證件，這件案子實在太久了，而且我們辦過很多這類
      案件，但是我可以確定。」云云（以上見原審九十二年三
      月十七日訊問筆錄）；經原審當庭播放警員蒐證錄音帶內
      容，核與警員胡主民、何自強及Ａ女於警訊中陳述及被告
      二人警偵訊中供述相符。以上二證人即警員之證詞，自足
      採信。
（四）按刑法上「陷害教唆」其本質上為「教唆犯」類型之一，
      係行為人以使他人受刑事處罰為目的，而誘使他人犯罪，
      於被教唆人（正犯）著手實施後，妨害其結果之發生，使
      被教唆人因而就逮，除基於未遂之意思外，尚有等待犯罪
      行為既遂但未終了、或終了後方加以逮捕訴追之行為之意
      ，勢必於犯罪人「著手」犯罪行為前為造意、甚或至遲於
      犯罪行為終了前為幫助堅定犯意，始可屬之，倘犯罪行為
      業已結束，則當然無所謂「教唆」、「陷害」之可言。故
      僅有犯罪係於執法者之「造意」、「堅定犯意」等方法下
      產生，始有陷害教唆之「道德性」譴責，始需檢討執法者
      行為之「正當性」與否，若犯罪已然著手、完成，該員警
      之介入就「犯罪之形成」無任何參與，員警之行為自無「
      不道德性」、「不正當性」之虞，僅為追緝已經形成之犯
      罪，單純為員警之逮捕行為，而無「不正當取得證據」之
      可言。本案被告二人已具有意圖營利，媒介Ａ女為性交行
      為以營利之合意，警方係為取得證據，方以系爭廣告電話
      由警員聯絡，佯稱至前開地點從事性交易，嗣被告載Ａ女
      前來指定交易地點後，將被告二人加以逮捕，要與行為人
      原無犯罪之故意，僅因遭受陷害教唆始為之者，迥然有別
      ，上開證據，自不能指為非法取得之證據。
（五）又按以幫助他人犯罪之意思，而參與構成要件之行為者，
      應依正犯論處（最高法院七十年台上字第四九八六號判例
      參照）；是以自己共同犯罪之意思，參與實施犯罪構成要
      件以外之行為，或以自己共同犯罪之意思，事先同謀，而
      由其中一部分人實施犯罪之行為者，均為共同正犯。共同
      正犯，係共同實施犯罪行為之人，在共同意思範圍內，各
      自分擔犯罪行為之一部，相互利用他人之行為，以達其犯
      罪之目的，其成立不以全體均行參與實施犯罪構成要件之
      行為為要件；參與犯罪構成要件之行為者，固為共同正犯
      ；以自己共同犯罪之意思，參與犯罪構成要件以外之行為
      ，或以自己共同犯罪之意思，事前同謀，而由其中一部分
      人實行犯罪之行為者，亦均應認為共同正犯，使之對於全
      部行為所發生之結果，負其責任。（司法院大法官會議解
      釋釋字第一○九號解釋意旨參照）。復按共同正犯不限於
      事前有協議，即僅於行為當時有共同犯意之聯絡者亦屬之
      。又共同正犯間，非僅就其自己實施行為負其責任，並在
      犯意聯絡之範圍內，對於其他共同正犯所實施之行為，亦
      應共同負責。且共同正犯之意思聯絡，原不以數人間直接
      發生者為限，即有間接之聯絡者，亦包括在內，均無礙於
      其共同正犯之成立。查，本件共同被告陳榮智於警訊中供
      稱：「我叫甲○○詢問客人要多少錢小姐，他知道我是送
      小姐前往該處性交易。」（見偵查卷第六頁），在本院前
      審審理中復坦承有此事無訛（見本院前審審理筆錄）；而
      被告甲○○亦依被告陳榮智指示，前往上址三○八號房內
      向警員何自強詢問要何種價錢之小姐，並說明女子從事性
      交易價格等事項，迭在警訊、檢察官偵查中供述屬實，在
      本院前審審理中，亦坦承當時陳榮智剛好沒空，就叫我上
      去向男客這麼講，我不好意思拒絕云云；是以被告甲○○
      既已共同參與意圖營利而媒介Ａ女為性交易之構成要件行
      為，縱應得利益（即性交易代價）係由陳榮智收取，仍應
      分擔共同正犯的責任。又本件共同被告陳榮智於警訊時供
      稱：「我是以登報及散發小廣告方式，由不特定人自廣告
      單所刊登之電話號碼叫小姐，由我送小姐與客人交易，交
      易金額由（新台幣，下同）三千五百元至四千八百元，小
      姐通常自留三千元，其餘交易金額則交給我，我是大約於
      半個月前看報紙廣告向綽號『阿祥』應徵擔任馬伕，每次
      接送小姐抽三百元，餘則由阿祥不定時撥電話給我要我將
      錢匯出給他，總共媒介Ａ女性交易約三、四次，分別在勝
      利、大同路口之國賓旅社、經國路星河賓館，警方於我車
      上查獲小廣告單、廣告費收據，甲○○是我叫他詢問客人
      要多少錢的小姐，他知道我是送小姐前往該處性交易」；
      又於檢察官偵訊中供稱：「今日凌晨阿祥他公司小姐打電
      話給我，叫我到東大路圓環接Ａ女到棒球旅館三○八號房
      與他人性交易。阿祥告訴我一次性交易四千三百元或四千
      六百元，我一次抽三百元，我載小姐到旅館待性交易完，
      我再載小姐回去，小姐會直接給我三百元當車資。二星期
      前開始載，一天載三、四次，載不特定小姐，每次都是阿
      祥的小姐用電話與我聯絡。阿祥在我開始載時，他即交一
      個袋子給我，裡面裝有收據及白色、黃色廣告，請我有空
      去散發」各等語，是陳榮智係受僱以車載送女子前往各旅
      社或賓館與男客性交易工作之人，則綽號「阿祥」者，僱
      用陳榮智以車載送Ａ女前往各旅社或賓館與男客為性交易
      ，顯係本案之共同正犯，乃原判決於理由內既敘明陳榮智
      係受綽號「阿祥」者僱用以車載送女子前往各旅社或賓館
      與男客性交易工作之人，則綽號「阿祥」者與被告甲○○
      及陳榮智間應成立共同正犯。
（六）按修正前刑法第二百二十一條第二項之準強姦罪，不以行
      為人明知被害人未滿十四歲為必要，其有姦淫未滿十四歲
      女子之不確定故意，亦應成立本罪。嗣為擴大保護兒童少
      年之健康，消弭以兒童、少年為性交易之對象，爰將刑法
      第十六章之妨害風化章修正為妨害性自主罪，並制定兒童
      及少年性交易防制條例，是有關觸犯兒童及少年性交易防
      制條例第二十三條第一項所定引誘、容留、媒介、協助或
      以他法使未滿十八歲之人為性交易者之犯行，其中有關被
      害人年齡之認識，亦當持同一見解，始足以貫徹維護少年
      兒童健康（最高法院九十一年度台上字第三五九七號判決
      參照）。查，本案Ａ女在案發時，係未滿十八歲之人，有
      其年籍資料在卷，況Ａ女係偕被告為陳榮智車載而往，被
      告對Ａ女之容貌、身體，已可實際觀察，縱不明知Ａ女實
      際年齡，惟對於係未滿十八歲之人，亦有不確定故意之認
      識。
（七）又修正前即行為時（即八十九年十一月八日修正公布施行
      ）兒童及少年性交易防制條例第二十三條第一項規定：「
      引誘、容留、媒介、協助、或以他法，使未滿十八歲之人
      為性交易者，處一年以上七年以下有期徒刑，得併科新臺
      幣一百萬元以下罰金」；第二項規定：「意圖營利而犯前
      項之罪者，處三年以上十年以下有期徒刑，應併科新臺幣
      五百萬元以下罰金」；第六項規定：「第一項、第二項、
      第四項及第五項之未遂犯罰之」，亦即意圖營利而媒介，
      使未滿十八歲之人為性交易行為之未遂犯，依該條例第二
      十三條第六項、第二項規定，有處罰明文（修正後條文仍
      應處罰，即九十五年二月三十日修正公布施行之兒童及少
      年性交易防制條例第二十三條第二項、第五項）。查，本
      件被告甲○○係應陳榮智之請，進入前開旅社三○八號房
      內向已約好等候之男客何自強（由警員喬裝）詢問要何種
      價錢之小姐，並說明女子從事性交易價格等事項，嗣上訴
      人離開後，Ａ女進入上址三○八號房間準備從事性交易時
      ，經警員何自強表明身分後當場查獲，如前所述，則被告
      媒介之Ａ女應僅係準備從事性交易，而尚未為性交易行為
      即被查獲，應成立行為時兒童及少年性交易防制條例第二
      十三條第六項、第二項之未遂罪。
（八）綜上所述，被告甲○○共同意圖營利而媒介，使未滿十八
      歲之人為性交易犯行均事證明確，堪以認定。
三、查被告行為後，刑法於九十四年二月二日公布，於九十五年
    七月一日施行，其中修正第二條、第二十五條、第二十八條
    、第三十三條、第四十七條規定。按行為後法律有變更者，
    適用行為時之法律，但行為後之法律有利於行為人者，適用
    最有利於行為人之法律，現行刑法第二條第一項訂有明文。
    此條規定乃與刑法第一條罪刑法定主義契合，而貫徹法律禁
    止溯及既往原則，係規範行為後法律變更所生新舊法律比較
    適用之準據法，是刑法第二條本身雖經修正，但刑法第二條
    既屬適用法律之準據法，本身尚無比較新舊法之問題，應一
    律適用裁判時之現行刑法第二條規定以決定適用之刑罰法律
    ，先予辨明。又以本次刑法修正之比較新舊法，應就罪刑有
    關之共犯、未遂犯，以及累犯加重、自首減輕暨其他法定加
    減原因（如身分加減）與加減例等一切情形，綜其全部罪刑
    之結果而為比較，最高法院九十五年五月二十三日著有九十
    五 年度第八次刑庭會議決議可資參照。查：
（一）刑法第二十八條關於共同正犯規定部分，修正前刑法第二
      十八條規定：「二人以上共同實施犯罪之行為者，皆為正
      犯；修正後同條規定：「二人以上共同實行犯罪之行為者
      ，皆為正犯。」，依此，修正後之規定僅係限縮在「實行
      」概念下之共同參與行為，始成立共同正犯而已，非屬法
      律之變更，不生比較適用之問題。
（二）刑法第二十五條、第二十六條未遂犯之規定雖經修正，然
      刑法第二十五條之修正係將修正前之刑法第二十六條前段
      一般未遂犯之處罰效果，移列為新法本條第二項後段，以
      使本條規範一般未遂犯之規定趨於完整（參照本條之修正
      理由），並將不能未遂犯改為不罰。是修正後一般未遂犯
      之規定，因不涉罪刑實質內容之變更，非屬法律有變更，
      自無刑法第二條第一項「從舊從輕」規定之適用，應逕適
      用裁判時之刑法第二十五條規定。
（三）又查，被告行為後，刑法第四十七條累犯之規定，業於九
      十四年一月七日修正公布，並於九十五年七月一日施行，
      有關刑法第四十七條累犯之規定，不論依修正前之刑法第
      四十七條，或修正後之刑法第四十七條第一項之規定，被
      告之行為如均構成累犯，對被告而言，並無有利或不利之
      情形，自不生新舊法比較之問題，應逕依修正前之刑法第
      四十七條，論以累犯，並加重其刑。
四、核被告甲○○之所為，係犯兒童及少年性交易防制條例二十
    三條第二項、第六項之意圖營利媒介，使未滿十八歲之人為
    性交易之未遂罪，應依刑法未遂犯之規定減輕其刑。其與陳
    榮智及綽號「阿詳」之成年人間，有犯意之聯絡及行為之分
    擔，為共同正犯。被告甲○○有如事實欄所述之前科及刑之
    執行完畢，有本院被告全國前案紀錄表附卷可稽，其於刑之
    執行完畢五年內再犯本案有期徒刑以上之罪，為累犯，應加
    重其刑，並先加後減之。
五、原審予以論罪科刑，固非無見，然查：(一)、本件扣案物「清
    純妹妹小廣告」係二百零一張，有卷附扣押物品清單可稽。
    然原判決理由欄三中卻記載為二百九十一張，顯有誤寫。(二)
    、按法院為被告科刑之判決時，其刑度之輕重，應本其職權
    審酌刑法第五十七條所列各款情形，倘被告犯罪另有其特殊
    之原因與環境等因素，在客觀上足以引起一般同情，認即為
    宣告法定刑最低度刑期，尤嫌過重者，即其犯罪情狀可憫恕
    ，得酌量減輕其刑，最高法院四十五年台上字第一一六五號
    著有判例可循。本件被告甲○○原為共同被告陳榮智之朋友
    ，平時分住兩地，於九十一年六月一日由台北汐止南下至新
    竹找陳榮智玩，固明知陳某有從事於媒介女子性交易之情事
    ，而於翌日凌晨一時許，恰與Ａ女同車為陳榮智載往新竹市
    棒球旅社，然其於警訊中已供明「陳榮智要我（上去）直接
    問他（指男客）要不要（這女子），我原對其表示不願上去
    ，但陳榮智一直拜託我，我就上樓了」（見偵查卷第八頁）
    ，復在檢察官偵查中陳稱：「到棒球旅社時，陳榮智的朋友
    跑到旅館前找他講話，所以陳榮智要我幫他到三○八號房向
    何姓大哥跟他說．．．看他要不要」云云（見偵查卷第三七
    頁），在本院前審亦供稱：「陳榮智叫我這麼講，我不好拒
    絕」云云，陳榮智亦供稱：「當時我叫他（被告）詢問客人
    要多少錢的小姐」（見偵查卷第六頁），在本院前審審理中
    亦直承在警局偵查中所云「當天甲○○由台北南下與我見面
    」云云（見九十二年十二月二日審判筆錄），則被告係甫到
    新竹找陳榮智，係巧遇Ａ女在陳榮智車上，到現場剛好陳榮
    智另有朋友前來，一時不易分身，始臨時託請被告上去找約
    好之男客代為轉告代價，並徵求該男客是否願意要Ａ女，顯
    係事出於特殊時空下所發生（非其等前有犯罪之合議），被
    告礙於朋友情誼未予堅持拒絕，又係在此種情形下且僅一次
    ，因而罹犯重典，在客觀上非無可憫恕之處，本院認量處最
    低度法定刑，猶嫌過重，宜依刑法第五十九條規定再遞予減
    輕其刑，原審未予審酌適用，亦未見其當。本件被告上訴意
    旨仍執陳詞否認犯罪，固無可取，然原判決既有可議，則屬
    無可維持，應將被告甲○○部分予以撤銷改判。爰依上說明
    ，再審酌被告甲○○於本件犯罪中分擔之角色、行為態樣、
    犯罪動機、手段，此項犯罪嚴重敗壞社會善良風俗、對被害
    少女身心發展之影響、及犯後飾詞否認犯行之態度等一切情
    狀，分別量處如主文第二項所示之刑，及併科罰金如主文第
    二項所示，以示懲儆。又被告行為後，刑法已於九十四年二
    月二日修正公布，並於九十五年七月一日施行，查被告行為
    時之刑法第四十二條第二項前段規定：「易服勞役以一元以
    上三元以下折算一日。」，其折算標準依修正前罰金罰鍰提
    高標準條例第二條前段規定，就其原定數額提高為一百倍折
    算一日，亦即被告行為時之易服勞役折算標準，以銀元一百
    元至三百元折算一日，即新臺幣三百元至九百元折算一日，
    惟修正後之刑法第四十二條第二項前段規定：「易服勞役以
    新臺幣一仟元、二仟元或三仟元折算一日。」，比較修正前
    後罰金易服勞役折算標準，以修正後之規定較有利於被告，
    是被告所處之罰金部分，並諭知如易服勞役之折算標準如主
    文第二項所示。
六、扣案之分類廣告費收據二張、行動電話ＮＯＫＩＡ牌一具（
    電話號碼0000000000號）、小廣告（極樂特區九
    百六十四張、漂亮寶貝一百八十張、清純妹妹二百零一張、
    找伴小廣告一百三十張、玩真的七十張）、保險套二十四個
    ，分別為共同被告陳榮智、「阿詳」所有，均係供本案媒介
    性交易所用之物，已如前述，爰依刑法第三十八條第一項第
    二款之規定，宣告沒收之。至於扣案行動電話ＭＯＴＯＲＯ
    ＬＡ牌一具（電話號碼0000000000號），為被告
    甲○○所有，被告甲○○雖於警訊中供稱Ａ女說手機沒電借
    用我的手機，然查並無證據足認該行動電話係供本案媒介性
    交易所用之物，不宣告沒收。另卷附之報紙分類廣告剪報影
    印本，並非被告等人所有，亦非違禁物，亦不另行宣告沒收
    。共同被告陳榮智所有之前述行動電話一具內之ＳＩＭ卡，
    為其向電信公司所租得，非被告陳榮智所有，亦不為沒收之
    諭知，均附此敘明。
七、據上論斷，應依刑事訴訟法第三百六十九條第一項前段、第
    三百六十四條、第二百九十九條第一項前段、行為時（即八
    十九年十一月十八日修正公布施行）兒童及少年性交易防制
    條例第二十三條第二項、第六項、刑法第二條第一項、第十
    一條前段、第二十八條、第四十七條（修正前）、第五十九
    條、第四十二條第二項（修正後）、第三十八條第一項第二
    款，判決如主文。
本案經檢察官李良忠到庭執行職務。
中　　華　　民　　國　　96　　年　　2　　月　　14 　　日
                  少年法庭審判長法  官  許國宏
                                法  官  朱光仁
                                法  官  許增男
以上正本證明與原本無異。
如不服本判決，應於收受送達後十日內向本院提出上訴書狀，其
未敘述上訴之理由者並得於提起上訴後十日內向本院補提理由書
（均須按他造當事人之人數附繕本）。
                                書記官  葉金發
中　　華　　民　　國　　96　　年　　2 　　月　　14　　日
附錄：本判決論罪科刑法條全文
行為時（即八十九年十一月八日修正公布施行）兒童及少年性交
易防制條例第二十三條：
引誘、容留、媒介、協助、或以他法，使未滿十八歲之人為性交
易者，處一年以上七年以下有期徒刑，得併科新臺幣一百萬元以
下罰金。
意圖營利而犯前項之罪者，處三年以上十年以下有期徒刑，應併
科新臺幣五百萬元以下罰金。
以犯前項之罪為常業者，處五年以上有期徒刑，應併科新臺幣一
千萬元以下罰金。
收受、藏匿前三項被害人或使之隱避者，處一年以上七年以下有
期徒刑，得併科新臺幣三十萬元以下罰金。
兒童及少年性交易防制條例第二十九條以廣告物、出版品、廣播
、電視、電子訊號、電腦網路或其他媒體，散布、播送或刊登足
以引誘、媒介、暗示或其他促使人為性交易之訊息者，處五年以
下有期徒刑，得併科新台幣一百萬元以下罰金。
第一項、第二項、第四項及第五項之未遂犯罰之。
